---
title: "Analyse des esoph Datensatzes mit RStudio"
output:
  pdf_document: default
  html_document: default
---

### Erster Schritt

Datensatz in Data Frame einlesen.

```{r}
df <- esoph
```

### Zweiter Schritt

Struktur des Datensatzes ausgeben.

```{r}
str(df)
```

### Dritter Schritt

Zusammenfassung des Datensatzes ausgeben.

```{r}
summary(df)
```

## Analyse des Datensatzes

Allgemeine Infos des Datensatzes (mean, median, var) ausgeben.

```{r}
mean(df$ncases)
mean(df$ncontrols)
median(df$ncases)
median(df$ncontrols)
var(df$ncases)
var(df$ncontrols)
```

Eine beschränkte Zusammenfassung erstellen.
```{r}
summary(df[c("ncases", "ncontrols", "agegp")])
```

Konsum von Alkohol und Tabak in Abhänigkeit von Alter und Krebs-Erkrankung (Exemplarisch an zwei Altersstufen).

```{r}
df.sub0 <- subset(df, agegp == "25-34" & ncases > 0)
df.sub0
```

```{r}
df.sub1 <- subset(df, agegp == "65-74" & ncases > 0)
df.sub1
```
Wie viele Erkrankungen gibt es bei der jüngsten Altersstufe in Verbindung mit gesundem Lebensstil?

```{r}
df.sub2 <- subset(df, agegp == "25-34" & alcgp == "0-39g/day" & tobgp == "0-9g/day")
df.sub2
```

Bei der ältesten Altersgruppe in Verbindung mit gesundem Lebensstil?

```{r}
df.sub3 <- subset(df, agegp == "75+" & alcgp == "0-39g/day" & tobgp == "0-9g/day")
df.sub3
```


Eingrenzung von Daten mithilfe der select Funktion.

```{r}
df.sub4 <- subset(df, agegp == "35-44" & ncases > 0, select = c(agegp, alcgp, tobgp, ncases))
df.sub4
```

Krebserkrankungen bei gesundem Lebensstil über alle Altersgruppen.

```{r}
df.sub5 <- subset(df, alcgp == "0-39g/day" & tobgp == "0-9g/day" & ncases > 0, select = c(agegp, alcgp, tobgp, ncases))
df.sub5
```

Krebserkrankungen bei sehr ungesundem Lebensstil über alle Altersgruppen.

```{r}
df.sub6 <- subset(df, alcgp == "120+" & tobgp == "30+" & ncases > 0, select = c(agegp, alcgp, tobgp, ncases))
df.sub6
```

### Zusammenfassung

Die Betrachtung der Kontrollen in Bezug zu den Erkrankungen müßte auch untersucht werden. Weiterhin könnte man Summen, Maximal-Werte und Minimal-Werte bilden. Der Analyse des Datensatzes sind hier kaum Grenzen gesetzt.

### Plots

Zum Abschluss werden noch ein paar Plots gezeigt.

```{r}
hist(df$ncases)
```
```{r}
plot(df)
```